臺灣高等法院臺南分院刑事裁定
抗告人
即受刑人　甲○○
上列抗告人因定應執行刑案件，不服臺灣臺南地方法院中華民國
九十四年一月廿六日裁定（九十三年度聲字第一八五七號）提起
抗告，本院裁定如下：
    主  文
抗告駁回。
    理  由
一、抗告意旨略以：緣抗告人甲○○，自民國（下同）九十一年
    三月廿七日到案後，所犯罪狀，均已判刑確定，計有妨害自
    由罪，判處有期徒刑一年八月，強盜罪判處有期徒刑十年，
    違反槍砲彈藥刀械管制條例，判處有期徒刑一年四月，併科
    罰金新台幣五萬元，其中妨害自由罪，所判處有期徒刑一年
    八月部分，早已於九十二年十一月廿六日執行完畢，故抗告
    人於前向檢察官請求定應執行刑聲請狀，乃表明係聲請合併
    尚未執行完畢之餘罪，即僅就強盜罪、違反槍砲彈藥刀械管
    制條例部分，聲請定應執行刑。然台灣台南地方法院，茲所
    為定應執行刑裁定，卻將抗告人已執行完畢妨害自由罪之有
    期徒刑一年八月部分，亦納入數罪併罰範圍，該裁定顯與受
    刑人聲請意旨不符，且結果勢必影響抗告人行刑累進處遇責
    任分數、級別與核分標準甚鉅，進而耽誤抗告人法定報請假
    釋時程。由此可見，台灣台南地方法院九十三年度聲字第一
    八五七號刑事裁定，顯有未當。基於維護抗告人自身法律上
    利益，爰依法提起抗告，求為將抗告人已執行完畢之妨害自
    由有期徒刑一年八月部分，自應執行刑範圍剔除，並就抗告
    人尚未執行完畢部分之餘罪，即強盜、槍砲部分，依數罪併
    罰規定，重新定其應執行刑云云。
二、按被告犯有應併合處罰之數罪，經法院分別判處有期徒刑確
    定，其中一罪之有期徒刑，先執行期滿後，嗣法院經檢察官
    之聲請，以裁定定其數罪之應執行刑確定後，其在未裁定前
    ，已先執行之有期徒刑之罪，因嗣後合併他罪定應執行刑結
    果，檢察官所換發之執行指揮書，係執行應執行刑，其前已
    執行之有期徒刑部分，僅應予扣除，而不能認為已執行完畢
　　（最高法院91年度台非字第328號判決參照）。
三、查抗告人本件所犯妨害自由、強盜、槍砲條例三罪，均係在
    裁判確定前，所犯數罪，符合定應執行刑要件，經台灣台南
    地方法院檢察署檢察官，向原審聲請定應執行刑，原審審核
    結果，認抗告人所犯上開三罪，合於定應執行要件，乃依刑
    法第五十三條、第五十一條第五款、第四十二條第二項規定
    ，將抗告人所犯上開三罪，裁定定應執行刑，為有期徒刑十
    二年十月，罰金新台幣五萬元，罰金如易服勞役，以新台幣
    九百元即銀元三百元，折算一日之標準。本院經核，原裁定
    認定事用法，均無違誤，所定應執行刑，亦屬妥適。抗告人
    抗告意旨，以原裁定將其已執行完畢妨害自由罪，所處有期
    徒刑一年八月，亦併為定應執行刑，係屬有誤。然依上說明
    ，本件抗告人所犯三罪，係均合於裁定確定前所犯數罪，依
    法自應合併定應執行刑。至抗告人在裁定定應執行刑之前，
    已先執行之有期徒刑部分（即妨害自由所處有期徒刑一年八
    月部分），依前所述，係執行機關，於執行時，應予扣除問
    題，尚不能認為係已執行完畢，而不予合併定應執行刑。依
    此，抗告人認本件原審就其已執行完畢之妨害自由罪所處有
    期徒刑一年八月，亦一併納入定應執行刑範圍，有所不當，
    顯有誤解。是本件抗告，為無理由，應予駁回。
四、據上論斷，應依刑事訴訟法第412條，裁定如主文。
中　　華　　民　　國　　94　　年　　3　　月　　31 　　日
                  刑事第六庭     審判長法　官  蔡崇義
                                       法　官  吳永宋
                                       法　官  董武全
以上正本證明與原本無異。
如不服本裁定，應於收受送達後五日內向本院提出抗告狀。
 　　　　　　　　　　　　　　　　　　　書記官  黃全忠
中　　華　　民　　國　　94　　年　　4 　　月　　4 　　日
附錄法條：
刑事訴訟法第415條第4款：
對於抗告法院之裁定，不得再行抗告。但對於其就左列抗告所為
之裁定，得提起再抗告：
四  對於第四百七十七條定刑之裁定抗告者。
